【裁判字號】    97,消債抗,73
【裁判日期】    971024
【裁判案由】    清算事件
【裁判全文】
臺灣板橋地方法院民事裁定           97年度消債抗字第73號
抗  告  人  甲○○
抗告人因聲請清算之保全處分事件，對於民國97年9 月3 日本院
97 年 度消債清字第46號裁定提起抗告，本院裁定如下：
    主  文
原裁定廢棄。
    理  由
一、抗告意旨略以：請求依消費者債務清理條例第19條第1 項規
    定，重新裁定以下之保全處分：(一)債務人財產之保全處分；
    (二)債務人履行債務及債權人對於債務人行使債權之限制；(三)
    對於債務人財產強制執行程序之停止；(四)受益人或轉得人財
    產之保全處分；(五)其他必要之保全處分。並請求保全抗告人
    之薪資債權及臺北縣新莊市○○路○ 段522-9 號2 樓私人日
    用物品及維持基本生活之冷氣、冰箱、舊電腦乙台之保全處
    分，並檢附臺灣士林地方法院97年度執莊字第27170 號之執
    行命令，爰提起抗告等語。
二、查抗告人於原審主張：聲請人因財務困難，有不能清償之虞
    ，業依消費者債務清理條例之規定，提出清算之聲請，而依
    消費者債務清理條例第19條規定，請求(一)債務人財產之保全
    處分；(二)債務人履行債務及債權人對於債務人行使債權之限
    制；(三)對於債務人財產強制執行程序之停止；(四)受益人或轉
    得人財產之保全處分；(五)其他必要之保全處分云云。經原審
    以：聲請人並未陳明有何強制執行事件進行中，亦未釋明於
    本院裁定准予清算程序前有何緊急或必要情形，須限制債權
    人對聲請人行使債權，再者，本院以電話詢問聲請人欲保全
    之事項為何，聲請人亦表明現已無保全之必要，有電話紀錄
    在卷可稽，故而駁回抗告人保全處分之聲請。惟查：本條例
    第19條規定之保全處分，其立法意旨係於法院就更生或清算
    之聲請為裁定前，為防杜債務人之財產減少，維持債權人間
    之公平受償及使債務人有重建更生之機會，有依債權人、債
    務人或其他利害關係人之聲請或依職權為一定保全處分之要
    ，此觀該條之立法理由即明。是消費者債務清理事件，係以
    債務人之財產為基礎，供債務人於一定條件下清理其無擔保
    之債務，故消費者債務清理事件之保全處分，其主要目的係
    為保持債務人之財產，避免債權人透過強制執行程序，或債
    務人透過處分財產之方式，致債務人財產減少，而喪失債務
    清理之最重要基礎。是以，債務人已向本院聲請清算，而其
    債權人永豐信用卡股份有限公司向臺灣士林地方法院聲請以
    97年度執莊字第27170 號就債務人對第三人強固保全股份有
    限公司所得支領之各項薪資債權實施強制執行程序，雖僅限
    於聲請人每月得支領各項勞務報酬之1／3範圍內，惟所發之
    移轉命令有使債務人之財產遭少數債權人獨受分配而妨礙債
    權人公平受償機會之虞，從而，抗告意旨指摘原裁定不當，
    求予廢棄，非無理由。爰予廢棄原裁定，另由原法院為適當
    之處理，並裁定如主文所示。
三、據上論結，本件抗告為有理由，爰依消費者債務清理條例第
    15條、民事訴訟法第492 條，裁定如主文。
中    華    民    國    97    年    10    月    24    日
                  民事第三庭   審判長 法  官   朱耀平
                                      法  官   陳映如
                                      法  官   邱育佩
以上正本係照原本作成。
不得抗告。
中    華    民    國    97    年    10    月    28    日
                                      書記官   林兆嘉


司法院資訊處製作；財團法人民間司法改革基金會備份。
